【裁判字號】    99,交訴,31
【裁判日期】    990727
【裁判案由】    公共危險等
【裁判全文】
臺灣花蓮地方法院刑事判決              99年度交訴字第31號
公  訴  人  臺灣花蓮地方法院檢察署檢察官
被      告  甲○○
上列被告因公共危險等案件，經檢察官提起公訴（99年度偵字第
1629號），被告於本院準備程序中就被訴之事實為有罪之陳述，
經合議庭裁定改行簡式審判程序，本院判決如下：
    主  文
甲○○服用酒類，不能安全駕駛動力交通工具而駕駛，處有期徒
刑貳月；又因過失致人於死，處有期徒刑柒月；又駕駛動力交通
工具肇事，致人死亡而逃逸，處有期徒刑陸月。應執行有期徒刑
壹年。
    事  實
一、甲○○無駕駛執照，明知服用酒類後，將導致其注意能力及
    反應能力降低，不能安全駕駛動力交通工具，於民國 99年3
    月15日中午12時許，在花蓮縣富里鄉石牌村93號其配偶所經
    營之小吃店飲用酒類飲料後，於同日下午 1時某分許，已達
    不能安全駕駛動力交通工具之程度，其辨識力、注意力及反
    應力均不如常，竟仍自上開處所駕駛車牌號碼ES─9149號自
    用小客車返回同鄉萬寧村5鄰鎮寧45之2號之住處，於同日下
    午1時47分許，行經同鄉○○村○○○○路307.7公里處時，
    原應注意不得酒後駕車，並應注意車前狀況及行車方向，不
    得超速及逆向行駛，而依當時天氣晴、日間自然光線、柏油
    路面、路面乾燥、無缺陷、無障礙物、視距良好、速限時速
    60公里，並無不能注意之情形，詎其竟因酒後疏未注意車前
    狀況，以時速70多公里之速度超速並逆向行駛，其所駕駛上
    開自小客車之左前車頭撞及呂文忠所騎乘沿該公路由北往南
    方向行駛車牌號碼JJ5─357號之重型機車，致呂文忠受有頭
    部、胸腹部、四肢部挫傷併骨折氣血胸、因多發性損傷併內
    出血等傷害，經送醫急救後於同日下午3時6分許不治死亡。
    甲○○明知其駕駛動力交通工具肇事，致呂文忠嚴重受傷、
    摔落地面，竟另基於肇事逃逸之犯意，未停車對呂文忠採取
    必要救護措施，逕行駕駛該車沿該公路繼續往北行駛逃逸。
    嗣路人阻擋及報警處理，員警到場後，對甲○○施以酒精濃
    度測試，其酒精濃度高達每公升1.02毫克，而查悉上情。
二、案經被害人呂文忠之配偶乙○○告訴及臺灣花蓮地方法院檢
    察署檢察官相驗後檢舉偵查起訴。
    理  由
一、按刑事訴訟法第273條之 1第1項規定，除被告所犯為死刑、
    無期徒刑、最輕本刑為 3年以上有期徒刑之罪、或高等法院
    管轄第一審案件者外，於審判期日前之程序進行中，被告先
    就被訴事實為有罪之陳述時，審判長得告知被告簡式審判程
    序之旨，並聽取當事人、代理人、辯護人及輔佐人之意見後
    ，裁定進行簡式審判程序。經查，本件被告甲○○被訴公共
    危險等一案，為前開不得進行簡式審判程序以外之案件，且
    被告於本院行準備程序時就被訴事實為有罪之陳述，經本院
    告知被告簡式審判程序之旨，並聽取被告之意見後，爰依前
    開刑事訴訟法第273條之 1第1項之規定，當庭裁定改依簡式
    審判程序並由受命法官獨任審判之，合先敘明。
二、上開犯罪事實，業據被告甲○○於警詢、偵查中及及本院審
    理時均坦承不諱，核與證人余正勝、陳志強於警詢時及證人
    陳振甫於警詢、偵查中證述之情節相符，並有酒精濃度測試
    紀錄、道路交通事故現場圖、道路交通事故調查報告表（一
    ）、（二）、臺灣花蓮地方法院檢察署相驗筆錄、相驗屍體
    證明書、驗斷書、財團法人佛教慈濟綜合醫院玉里分院診斷
    證明書各1份、舉發違反道路交通管理事件通知單2張、現場
    及肇事車輛照片38張、死者相驗照片24張在卷可稽，被告自
    白與事實相符，堪信為真實。按行車速度，依速限標誌或標
    線之規定；汽車駕駛人飲用酒類或其他類似物後其吐氣所含
    酒精濃度超過每公升0.25毫克或血液中酒精濃度超過百分之
    0.05以上者，不得駕車；駕駛人應注意車前狀況，並隨時採
    取必要之安全措施；汽車在未劃設慢車道之雙向二車道行駛
    時，應在遵行車道內行駛，道路交通安全規則第93條第 1項
    前段、第114條第2款、第94條第3項、第97條第1項第 1款分
    別定有明文。被告對上開應行注意事項自應知悉，而案發當
    時天氣晴、日間自然光線、柏油路面、路面乾燥、無缺陷、
    無障礙物、視距良好、速限時速60公里，並無不能注意之情
    形，被告於酒後竟疏於注意車前狀況，猶以時速70多公里之
    速度超速並逆向行駛，因而肇致本件事故，被告自有過失之
    駕駛行為。又被害人呂文忠因本件事故而受有頭部、胸腹部
    、四肢部挫傷併骨折氣血胸、因多發性損傷併內出血等傷害
    ，送醫途中不治死亡，被告之過失行為與被害人呂文忠死亡
    之結果間，有相當因果關係，本件事證明確，應依法論科。
三、核被告所為，係犯刑法第276條第1項之過失致人於死罪、同
    法第185條之3之不能安全駕駛交通工具而駕駛罪、同法第18
    5條之4之肇事逃逸罪。被告所犯上開3 罪間，犯意各別、行
    為互殊，應予分論併罰。而被告於本案車禍發生時，並無駕
    駛執照，又係酒醉駕車發生車禍致被害人死亡等情，業據被
    告自承在卷，並有舉發違反道路交通管理事件通知單 2張及
    酒精濃度測試紀錄各 1份在卷可參，是被告無駕駛執照又酒
    後駕車，因過失而致人死亡，過失致死罪部分，應依道路交
    通管理處罰條例第 86條第1項規定，加重其刑。爰審酌被告
    前有酒駕前科（不構成累犯），明知飲酒致醉，不能安全駕
    駛，猶駕車上路，顯心存僥倖，並缺乏尊重其他用路人生命
    、財產安全之觀念，且被告為警檢測呼氣酒精濃度甚高，酒
    後肇事造成他人死亡，又害怕面對司法而逃逸，犯後對被害
    人家屬不聞不問，至今未能與被害人家屬達成和解，亦未賠
    償分文，態度惡劣等一切情狀，就其所犯 3罪，分別量處如
    主文所示之刑，並定其應執行之刑，以示懲儆。
據上論斷，應依刑事訴訟法第299條第1項前段，刑法第276條第1
項、第185條之3、第185條之 4、第51條第5款，道路交通管理處
罰條例第86條，刑法施行法第1條之1之規定，判決如主文。
本案經檢察官吳宇青到庭執行職務。
中    華    民    國    99    年    7     月    27    日
                  刑事第三庭    法  官  湯國杰
以上正本證明與原本無異。
如不服本判決應於收受送達後10日內向本院提出上訴書狀，並應
敘述具體理由。其未敘述上訴理由者，應於上訴期間屆滿後20日
內向本院補提理由書(均須按他造當事人之人數附繕本)「切勿逕
送上級法院」。告訴人或被害人如對於本判決不服者，應具備理
由請求檢察官上訴，其上訴期間之計算係以檢察官收受判決正本
之日期為準。
中    華    民    國    99    年    7     月    27    日
                                書記官
附錄本判決論罪之法律條文：
中華民國刑法第276條第1項:
因過失致人於死者，處2年以下有期徒刑、拘役或2千元以下罰金
。
從事業務之人，因業務上之過失犯前項之罪者，處 5年以下有期
徒刑或拘役，得併科3千元以下罰金。
中華民國刑法第185條之3
服用毒品、麻醉藥品、酒類或其他相類之物，不能安全駕駛動力
交通工具而駕駛者，處1年以下有期徒刑、拘役或科或併科 15萬
元以下罰金。
中華民國刑法第185條之4
駕駛動力交通工具肇事，致人死傷而逃逸者，處6月以上5年以下
有期徒刑。

司法院資訊處製作；財團法人民間司法改革基金會備份。
